臺灣新竹地方法院刑事判決　　　　　　　 100年度訴字第61號
公　訴　人　臺灣新竹地方法院檢察署檢察官
被　　　告　李介恭
選任辯護人　葉天昱律師（法律扶助）
上列被告因強盜案件，經檢察官提起公訴（99年度偵字第8789號
），本院判決如下：
    主  文
本件公訴不受理。
    理  由
一本件公訴意旨如起訴書（如附件）。
二按被告死亡者，應諭知不受理之判決，並得不經言詞辯論為之
  ，刑事訴訟法第303 條第5 款、第307 條分別定有明文。經查
  本案被告李介恭業於民國100 年4 月2 日死亡，此有臺灣新竹
  地方法院檢察署相驗屍體證明書影本、新竹縣新豐鄉戶政事務
  所100 年4 月22日竹縣豐戶字第1000000708號函暨檢附被告李
  介恭之除戶戶籍謄本及死亡登記申請書影本各1 份在卷可證（
  本院卷二第56～59頁），依據上開說明，爰不經言詞辯論，逕
  為不受理判決之諭知。
據上論斷，應依刑事訴訟法第303 條第5 款、第307 條，判決如
主文。
中    華    民    國   100    年    4     月    29    日
                  刑事第三庭  審判長法  官  魏瑞紅
                                    法  官  林惠君
                                    法  官  周美玲
以上正本證明與原本無異。
如不服本判決應於收受本判決後10日內向本院提出上訴書狀，上
訴書狀應敘述具體理由。上訴書狀未敘述上訴理由者，應於上訴
期間屆滿後20日內補提理由書狀於本院( 均須按他造當事人之人
數附繕本 )「切勿逕送上級法院」。
中    華    民    國  100     年    4     月    29    日
                                    書記官  蕭惠婷
附件：
臺灣新竹地方法院檢察署檢察官起訴書
                                      99年度偵字第8789號
    被      告  李介恭  男  52歲（民國○○年○月○○日生）
                        住新竹縣新豐鄉○○村○○鄰○○路1
                          段201巷105號
                        國民身分證統一編號：Ｚ000000000號
上列被告因強盜案件，已經偵查終結，認應該提起公訴，茲將犯
罪事實及證據並所犯法條分敘如下：
        犯罪事實
一、李介恭因長期失業，缺錢花用，且雖患有情感性精神病，惟
    於實施下述行為時，尚有辨別事理之能力，精神與智識狀況
    正常，竟意圖為自己不法之所有，先以黃色護背板遮蔽其所
    有車號JR7—861號重型機車之車牌躲避查緝後，騎乘該機車
    於民國99年11月10日20時20分許，前往李姿慧所經營位於新
    竹縣新豐鄉○○路○段112之「億萬來彩券行」前，停好該機
    車後，進入店內，對李姿慧佯稱：買刮刮樂每樣10張，其趕
    時間等語，待李姿慧取下附表所示刮刮樂彩券後，向李介恭
    稱：「1萬2」，李介恭並無回應，李姿慧再向李介恭稱：「
    1萬2」時，李介恭竟趁李姿慧不注意之際，以雙手強奪李姿
    慧手上之上開刮刮樂彩券，得手後，向李姿慧稱：「我沒錢
    」等語，即奪門逃逸，李姿慧為取回彩券乃在後追趕，惟李
    介恭於斯時已跨上該未熄火之重機車，李姿慧以雙手自後方
    抓住李介恭之右手臂及其背部衣服，然李介恭為脫免逮捕，
    竟猛力催動該機車油門，致該機車往前衝時將李姿慧拖行達
    數公尺，致令李姿慧難以抗拒，李介恭續騎機車往前衝，不
    慎撞及前方一部車號不詳轎車，而使遭拖行之李姿慧左小腿
    遭該機車撞及受有輕微擦傷及瘀腫之傷害，李介恭復下車，
    對李姿慧稱：「你抓我也沒有用，我有精神病」等語，並將
    強奪而得之上開刮刮樂惡意撒落在地，李姿慧見狀則急忙撿
    拾彩券時，復看到李介恭在瞄其機車之鑰匙，李姿慧立即將
    該機車鑰匙取下，李介恭竟作勢要毆打李姿慧，李姿慧因此
    緊張大聲喊：「搶劫」等語，適有附近鄰人鄭振炘聽聞呼救
    聲後趕到現場，即以其雙手拉住李介恭之手阻止李介恭毆打
    李姿慧，李姿慧並於撿拾地上刮刮樂完成後進入店內將刮刮
    樂放好，再走出店外，此時李介恭已逃逸至該彩券行對面街
    上，鄭振炘為阻止李介恭逃逸乃與李介恭產生拉扯，李介恭
    竟以右手揮打鄭振炘臉部5、6拳，致鄭振炘嘴角內部受有破
    皮挫傷之傷害，旋李姿慧之父李進來返回，李姿慧復向李進
    來稱：李介恭搶奪刮刮樂之事，李進來亦上前攔阻李介恭，
    李介恭竟徒手揮打李進來左臉頰一下，致李進來臉頰受有紅
    腫之傷害，為警據報即時查獲，並當場逮捕李介恭。
二、案經新竹縣政府警察局竹北分局報告偵辦。
        證據並所犯法條
一、證據清單及待證事實：
┌──┬────────────┬──────────────┐
│編號│證據名稱                │待證事實                    │
├──┼────────────┼──────────────┤
│ 1  │被告李介恭於警詢及偵查中│其有於上揭時地搶奪被害人李姿│
│    │不利於己之供述。        │慧上開刮刮樂彩券、騎乘機車拖│
│    │                        │行被害人李姿慧及毆打李姿慧、│
│    │                        │鄭振炘及李進來之事實。      │
│    │                        │                            │
├──┼────────────┼──────────────┤
│ 2  │(1)證人李姿慧、鄭振炘及李│全部犯罪事實。              │
│    │  進來於警詢及偵查中之證│                            │
│    │  述；                  │                            │
│    │(2)被害人李姿慧指認被告照│                            │
│    │  片3張，被害人李姿慧、 │                            │
│    │  鄭振炘及李進來之傷勢照│                            │
│    │  片5張。               │                            │
├──┼────────────┼──────────────┤
│ 3  │(1)新竹縣政府警察局竹北分│佐證被告有實施上開準強盜犯行│
│    │  局搜索扣押筆錄、扣押物│及本件查獲之經過。          │
│    │  品目錄表各1份；       │                            │
│    │(2)贓物認領保管單1份；   │                            │
│    │(3)刑案蒐證照片13張；    │                            │
│    │(4)警員劉家慶製作之職務報│                            │
│    │  告1份。               │                            │
│    │                        │                            │
└──┴────────────┴──────────────┘
二、核被告所為，係犯有刑法第329條準強盜罪嫌。
三、依刑事訴訟法第251條第1項提起公訴。
    此  致
臺灣新竹地方法院
中    華    民    國   100    年    1     月    6     日
                      檢  察  官 陳 榮 林
本件正本證明與原本無異。
中    華    民    國   100    年    1     月    18    日
                      書  記  官 曾 國 書
所犯法條：
中華民國刑法第329條
竊盜或搶奪，因防護贓物、脫免逮捕或湮滅罪證，而當場施以強
暴脅迫者，以強盜論。
附表：
┌──────────┬────────┬──────┐
│    彩券種類        │     單位       │    數量    │
├──────────┼────────┼──────┤
│快刮＄1000刮刮樂    │     張         │    10      │
├──────────┼────────┼──────┤
│招財貓刮刮樂        │     張         │    10      │
├──────────┼────────┼──────┤
│金包銀刮刮樂        │     張         │    10      │
├──────────┼────────┼──────┤
│金雞母刮刮樂        │     張         │    10      │
├──────────┼────────┼──────┤
│超速777刮刮樂       │     張         │    10      │
├──────────┼────────┼──────┤
│黃金傳奇刮刮樂      │     張         │    10      │
├──────────┼────────┼──────┤
│瘋狂888刮刮樂       │     張         │    10      │
├──────────┼────────┼──────┤
│淘金熱刮刮樂        │     張         │    10      │
├──────────┼────────┼──────┤
│麻將刮刮樂          │     張         │    10      │
└──────────┴────────┴──────┘